臺灣雲林地方法院刑事判決　　　　　　　 96年度易字第487號
公　訴　人　臺灣雲林地方法院檢察署檢察官
被　　　告　丙○○
　　　　　　乙○○
上列被告因竊盜案件，經檢察官分別提起公訴（96年度偵字第
2344號、第3217號、第3862號），並經檢察官追加起訴（即96
年度偵字第5547號），經合併程序，被告於準備程序進行中，就
被訴事實為有罪之陳述，本院合議庭裁定由受命法官獨任依簡式
審判程序審理，判決如下：
    主      文
丙○○共同竊盜，處有期徒刑肆月。又竊盜，處有期徒刑月。
又結夥三人以上攜帶兇器竊盜未遂，處有期徒刑肆月，扣案鋸子
、老虎鉗、扳手各壹支均沒收。又結夥三人以上攜帶兇器竊盜，
處有期徒刑柒月，扣案鋸子、老虎鉗、扳手各壹支均沒收。應執
行有期徒刑壹年貳月，扣案鋸子、老虎鉗、扳手各壹支均沒收。
乙○○結夥三人以上攜帶兇器竊盜未遂，處有期徒刑月，扣案
鋸子、老虎鉗、扳手各壹支均沒收。又結夥三人以上攜帶兇器竊
盜，處有期徒刑陸月，扣案鋸子、老虎鉗、扳手各壹支均沒收。
應執行有期徒刑柒月，緩刑貳年，扣案鋸子、老虎鉗、扳手各壹
支均沒收。
    事      實
一、丙○○意圖為自己不法之所有，分別基於竊盜犯意，為下列
    行為：
    (一)丙○○意圖為自己不法之所有，基於竊盜之犯意聯絡，夥
      同謝東霖（另聲請移轉管轄），於民國96年4 月28日上午
      10時30分許，由謝東霖騎乘車牌號碼MAE-593 號（懸掛
      F6K-036 號車牌）重型機車，搭載丙○○，至雲林縣元長
      鄉○○路92號廢棄空屋內（侵入他人建築物部分，未據告
      訴），徒手竊取李錫珍所有電纜線1 批（長12公尺，重約
      8 公斤），得手後，在雲林縣元長鄉○○村○○道路北港
      溪堤防外空地焚燒取銅，於同日下午3 時45分，為警在雲
      林縣元長鄉崙仔村21東5 分24分2 電桿旁產業道路查獲，
      並扣得焚燒過之上開電纜線1 批。
    (二)丙○○於96年6 月14日上午10時20分許，騎乘車牌號碼
      KB7-175 號重型機車，至雲林縣元長鄉○○段589 地號農
      地，徒手竊取傅少英所有之抽水馬達1 個，得手後，由不
      知情之其妻乙○○（另為不起訴處分）騎乘上開機車搭載
      丙○○，將前揭抽水馬達載往資源回收場販售，同日上午
      11時許，為警在雲林縣元長鄉西莊村上典資源回收場前查
      獲，並扣得抽水馬達1 個。
    (三)丙○○意圖為自己不法之所有，基於竊盜之犯意聯絡，與
      乙○○、甲○○（待通緝）於96年7 月30日上午10時30分
      許，由甲○○駕駛未懸掛車牌之銀色自用小客車搭載丙○○及乙○○，在雲林縣水林鄉○○段2314號地號，由丙○○、甲○○下車，持客觀上可作為兇器使用之鋸子、老虎
      鉗、扳手各1 支，拆卸戊○○所有之抽水馬達1 具，乙○○則在上揭自用小客車內把風，共同竊取上開抽水馬達1
      具得手。
    (四)丙○○另意圖為自己不法之所有，基於竊盜之犯意聯絡，
      夥同甲○○、乙○○，於96年7 月30同日日上午11時許，
      續由甲○○駕駛前開未懸掛車牌之白色自用小客車，搭載
      丙○○及乙○○，在地號雲林縣水林鄉○○村○○○○段
      1775號，由丙○○、甲○○下車，持客觀上可作為兇器使
      用之鋸子、老虎鉗、扳手各1 支，動手拆卸黃獻所有之抽
      水馬達1 具而欲竊取，乙○○則在上開自用小客車內把風
      ，惟尚未拆卸得手，即為蔡桂花發現，甲○○、丙○○及
      乙○○即搭乘自用小客車離去，而在雲林縣水林鄉灣西村
      後湖與萬興村交接處，遭村民攔下，並在附近草叢中扣得
      上開鋸子、老虎鉗、扳手各1 支，及抽水馬達1 具。
二、案經傅少英訴由雲林縣警察局北港分局報告臺灣雲林地方法
    院檢察署檢察官偵查起訴及追加起訴。
    理      由
一、上開犯罪事實，業據被告丙○○、乙○○於本院審理中坦承
    不諱，核與告訴人傅少英、被害人李錫珍、黃獻、戊○○之
    指述、陳溪昇、蔡桂花之陳述、共犯謝東霖之供述情節相符
    ，並有扣押筆錄1 份、贓物認領保管單4 紙、相片43張在卷
    ，及鋸子、老虎鉗、扳手各1 支扣案可稽，足認被告丙○○
    、乙○○自白與事實相符。本件事證明確，被告2 人犯行堪
    以認定，應依法論科。
二、(一)查扣案之鋸子、老虎鉗、扳手各1 支，係金屬製品，質地
      堅硬，如持以揮舞，客觀上足對人之生命、身體構成威脅
      ，自屬兇器。
    (二)核被告丙○○事實欄(一)、(二)所為，係犯刑法第320 條第1
      項竊盜罪；被告丙○○及乙○○事實欄(三)、(四)所為，均分
      係犯同法第321 條第1 項第3 款、第4 款、第2 項之結夥
      三人以上攜帶兇器竊盜未遂及既遂罪。
    (三)被告丙○○事實欄(一)、(三)、(四)所為，分別與謝東霖、甲○○及被告乙○○有犯意聯絡及行為分擔，均為共同正犯。
    (四)被告丙○○所犯前開4 罪間、被告乙○○所犯上開2 罪間
      ，犯意各別，行為互異，均應予分論併罰。
    (五)爰審酌被告丙○○並無構成累犯之前科，被告乙○○並無
      前科，有臺灣高等法院被告前案紀錄表2 份附卷可稽，其
      等僅因貪圖小利，缺錢花用，被告丙○○於短短數月間，
      竟行竊達4 次，被告乙○○亦於同日2 次行竊，及其行竊
      所得之財物價值並非甚高，並犯後坦白承認，態度尚稱良
      好等犯罪之動機、目的、手段及所造成損害等一切情狀，
      分別量處如主文所示之刑，並各定其應執行之刑。
    (六)本院審酌被告乙○○並無前科，未曾因故意犯罪而受有期
      徒刑以上刑之宣告，有臺灣高等法院被告前案紀錄表1 份
      在卷可稽，其於本院審理中坦承犯行，態度良好，及其行
      竊時係在車上把風，參與犯罪程度相較為低，及甫於96年
      10月3 日產下1 子等情，有出生證明書1 份在卷可考，信
      經此教訓後，應知警惕，當無再犯之虞，本院因認對其所
      宣告之刑，以暫不執行為適當，爰依刑法第74條第1 項第
      1 款規定，併予宣告緩刑2 年，以勵自新。
    (七)末查扣案鋸子、老虎鉗、扳手各1 支，為供事實欄(三)、(四)
      犯罪所用之物，且為被告所有，應依刑法第38條第1 項第
      2 款沒收之。
三、據上論斷，應依刑事訴訟法第273 條之1 第1 項、第299 條
    第1 項前段，刑法第28條、第321 條第1 項第3 款、第4 款
    、第2 項、第320 條第1 項、第51條第5 款、第38條第1 項
    第2 款、第74條第1 項第1 款，刑法施行法第1 條之1 ，判
    決如主文。
本案經檢察官丁○○到庭執行職務
中　　華　　民　　國　　96　　年　　11　　月　　6 　　日
                  刑事第三庭  法  官  李貞瑩
以上正本證明與原本無異。
如不服本判決，應於判決送達後10日內，向本院提出上訴狀。（
須附繕本）
                              書記官  金雅芳
中　　華　　民　　國　　96　　年　　11　　月　　6 　　日
附錄本案論罪科刑法條全文
中華民國刑法第320條
（普通竊盜罪、竊佔罪）
意圖為自己或第三人不法之所有，而竊取他人之動產者，為竊盜
罪，處 5 年以下有期徒刑、拘役或 5 百元以下罰金。
意圖為自己或第三人不法之利益，而竊佔他人之不動產者，依前
項之規定處斷。
前二項之未遂犯罰之。
中華民國刑法第321條（加重竊盜罪）
犯竊盜罪而有左列情形之一者，處 6 月以上、 5 年以下有期徒
刑：
一  於夜間侵入住宅或有人居住之建築物、船艦或隱匿其內而犯
    之者。
二  毀越門扇、牆垣或其他安全設備而犯之者。
三  攜帶兇器而犯之者。
四  結夥三人以上而犯之者。
五  乘火災、水災或其他災害之際而犯之者。
六  在車站或埠頭而犯之者。
前項之未遂犯罰之。
